臺灣高雄地方法院民事裁定　　　　　 100年度審勞訴字第27號
聲　請　人　幸福人壽保險股份有限公司
即　被　告
法定代理人　鄧文聰
相　對　人　張潘一燕
即　原　告
訴訟代理人　鄭旭廷律師
當事人間請求給付退休金事件，聲請人聲請移轉管轄，本院裁定
如下：
  主  文
聲請駁回。
  理  由
一、聲請意旨略以：兩造於民國87年4月1日簽訂業務人員聘僱契
    約書（下稱系爭契約）第13條約定合意以臺灣臺北地方法院
    為管轄法院，今相對人起訴請求給付退休金事件，係以兩造
    間存有僱傭關係為前提，即屬因系爭契約而有爭執，自應向
    臺灣臺北地方法院起訴方為適法。為此，爰依法聲請將本案
    移轉管轄予臺灣臺北地方法院等語。
二、按民事訴訟法第24條之合意管轄，如當事人之一造為法人或
    商人，依其預定用於同類契約之條款而成立，按其情形顯失
    公平者，他造於為本案之言詞辯論前，得聲請移送於其管轄
    法院，民事訴訟法第28條第2 項定有明文，其明白宣示法人
    定型化契約內之合意管轄條款，若有對他造當事人顯失公平
    之情形，法院得不受該合意管轄約定之拘束。經查，被告所
    提兩造間「業務人員聘僱契約書」第13條固明定「本契約涉
    訟時，雙方同意以甲方總公司所在地地方法院為管轄法院」
    等語。經查，本院審酌本件爭執點在於兩造間所簽訂之系爭
    契約性質，及相對人住於高雄市，聲請人於高雄亦有營業處
    所，且為相對人服勞務之地點，其所依據系爭契約請求給付
    退休金之爭議，由本院管轄本件訴訟，對聲請人之應訴及為
    訴訟攻防，應無何不便利之處等情，認兩造間合意由臺灣臺
    北地方法院管轄之約定，徒增加相對人訴訟之困難而顯失公
    平，故依上開規定，本院得不受兩造間之上開合意管轄約定
    之拘束。
三、次按「因契約涉訟者，如經當事人定有債務履行地，得由該
    履行地之法院管轄」，民事訴訟法第12條定有明文，而此乃
    民事訴訟法關於因契約涉訟特別審判籍之規定，是項約定雖
    不以書面或明示為必要，即言詞或默示為之，亦非法所不許
    。經查，相對人自84年9月1日起即任職於聲請人公司，迄至
    99年9月7日申請退休日止，其服務地點均在被告公司高雄營
    業處，是相對人自任職於被告公司至退休日止，均於被告公
    司高雄營業處所服務，歷時約15年之久，則相對人之工作地
    點既位於高雄市，自應有以高雄市為兩造間勞動契約債務履
    行地之合意，且由此債務履行地之本院管轄並無違反不便利
    法庭之原則。再斟酌勞工保護之法意及勞資爭議訴訟之就審
    便利性，應認相對人以特別審判籍之本院為管轄法院而提起
    本件訴訟，核應與前開規定相符。
四、綜上所述，兩造間之合意管轄約定既不生效力，則相對人向
    兩造約定之契約債務履行地法院即本院提起本件訴訟，於法
    即無不合，聲請人之聲請為無理由，其聲請移轉管轄，不應
    准許。
五、依民事訴訟法第95條、第78條，裁定如主文。
中    華    民    國   100    年    7     月    19    日
                    民事審查庭法  官  楊國祥
正本係照原本作成。
本件不得聲明不服。
中    華    民    國   100    年    7     月    19    日
                              書記官  林惟英